臺灣高等法院臺中分院刑事判決　　　　　　　 民國九十一年度上易字第一五號
　　上　訴　人　臺灣臺中地方法院檢察署檢察官
　　被　　　告　丙○○
右上訴人因被告竊盜案件，不服臺灣台中地方法院中華民國九十年十一月二十一日第
一審判決（民國九十年度易字第三三二九號，起訴案號：臺灣台中地方法院檢察署民
國九十年度偵字第一三四四二號），提起上訴，本院判決如左：
    主　  文
上訴駁回。
　　理　  由
一、公訴意旨略以：被告丙○○意圖為自己不法之所有，於民國（下同）九十年七月
    十日上午十時許，騎駛車號ＴＱＨ--六一０號輕型機車，至臺糖公司所有位於臺
    中市南屯區文山里山子腳農場十九地號三號井房倉庫，以鐵鎚破壞倉庫門鎖進入
    倉庫，竊取舊鐵管接頭五個等物，得手後以塑膠袋裝妥置放於機車踏板上，適為
    臺糖公司月眉糖廠山子腳農場主任乙○○巡視時發覺，丙○○慌忙逃逸，將犯罪
    所用之鐵鎚一支、機車一輛及贓物留置現場。因認被告涉犯刑法第三百二十一條
    第一項第二款之加重竊盜罪嫌云云。
二、按犯罪事實應依證據認定之，無證據不得推定其犯罪事實；又不能證明被告犯罪
    者，應諭知無罪之判決，刑事訴訟法第一百五十四條、第三百零一條第一項分別
    定有明文。次按事實之認定，應憑證據，所謂證據，須適於為被告犯罪事實之證
    明者，始得採為斷罪資料，如未能發現相當證據，或證據不足以證明，自不能以
    推測或擬制之方法以為裁判基礎；又認定不利於被告之事實，須依積極證據，苟
    積極證據不足為不利於被告事實之認定時，即應為有利於被告之認定，更不必有
    何有利之證據，最高法院五十三年臺上字第二七五０號、三十年上字第八一六號
    、四十年臺上字第八六號分別著有判例可資參照。又認定犯罪事實應依證據，為
    刑事訴訟法所明定，故被告否認犯罪事實所持之辯解，縱屬不能成立，仍非有積
    極證據足以證明其犯罪行為，不能遽為有罪之認定，此最高法院三十年上字第一
    八三一號亦著有判例。
三、本件公訴人認被告涉犯刑法第三百二十一條第一項第二款之加重竊盜罪嫌，無非
    係以雖被告否認有何竊盜行為，並辯稱：案發當日上午八時許騎上開機車出門，
    將機車停放在臺中縣烏日鄉學田村老人活動中心，當天上午九時二十分許至其二
    哥張文鋅家喝酒後，就回隔壁住處睡覺云云，惟前開犯罪事實，業據告訴人乙○
    ○指訴綦詳，復有現場照片四幀、贓物認領保管收據一紙、警員偵查報告及臺中
    市警察局第四分局受理各類案件紀錄表附卷可稽。另訊之證人張文鋅亦證稱：我
    每天早上都六、七點就出門作建築土木工作，九十年七月十日上午我出門到大坑
    軍功寮我朋友所承包搭鐵架屋的房子做水泥部分工作，並不在家，該車號ＴＱＨ
    －六一０號輕型機車，是丙○○在使用，是我三弟出錢讓他去買等語，足認被告
    所辯不實，難以採信，為其論據。惟訊據被告則堅決否認有何加重竊盜之犯行，
    辯稱：不是伊所偷，如果是伊要去偷，伊也不會騎自已的機車去偷，伊的機車是
    案發當日放在學田活動中心被偷，警察找伊始知失竊，案發當時伊在二哥家裡喝
    酒，伊二哥並不在家等語。
四、證人即現場發現者乙○○於原審審理時到庭結證稱：「我只有看到人影而已，我
    就去找人來幫忙，回來時，只看到一個人影，晃一下就不見了，案發地點草叢很
    高，無法看清楚。當時作筆錄時，警察叫我說一個數目字而已。我才說是一百七
    十公分，其實我根本沒有看清楚」等語（詳見原審本院九十年十一月七日審判筆
    錄）。衡以常情，本件若係由被告騎駛其所有之車號ＴＱＨ－六一０號輕型機車
    前往行竊，何以於發覺乙○○騎駛機車前來，復離去找人幫忙之時，不趁機騎機
    車逃逸，以防為警查獲，反將該機車棄置於現場，而自曝犯行，此顯與常情有違
    。且證人乙○○先後於警、偵訊中及原審審理時均無法明確指證是否確為被告所
    行竊。此外，復查無其他積極證據足資證明被告有何加重竊盜之犯行，不能證明
    被告犯罪，揆諸首揭說明，自應諭知被告無罪之判決。
五、原審因認被告之犯罪行為不能證明，而為被告無罪判決之諭知，核無不合。檢察
    官上訴意旨仍執陳詞，認被告有竊盜之犯行，而指摘原判決不當，並無理由，應
    予駁回。
六、據上論斷，應依刑事訴訟法第三百六十八條，判決如主文。
本案經檢察官甲○○到庭執行職務。
中      華      民      國　  　九十一   年       二      月     五 　  日
                                    臺灣高等法院臺中分院刑事第九庭
                                       　 審判長法　官  陳　筱　珮
                                             　 法　官  趙　春　碧
           　法　官　吳　重　政
右正本證明與原本無異。
不得上訴。
                                                書記官　林  育　德
中      華      民      國　  　九十一   年       二      月     六 　  日
                                                                        Ｉ
